【裁判字號】    99,訴,1114
【裁判日期】    991230
【裁判案由】    違反毒品危害防制條例
【裁判全文】
臺灣屏東地方法院刑事判決              99年度訴字第1114號
公  訴  人  臺灣屏東地方法院檢察署檢察官
被      告  曹文奇
上列被告因違反毒品危害防制條例案件，經檢察官提起公訴（99
年度毒偵字第1713號），被告於本院準備程序中為有罪之陳述，
經合議庭裁定由受命法官獨任進行簡式審判程序，判決如下：
    主  文
曹文奇施用第一級毒品，累犯，處有期徒刑壹年，扣案之海洛因
貳包（驗後淨重共零點貳壹公克）沒收銷燬之，注射針筒貳支沒
收之；又施用第二級毒品，累犯，處有期徒刑陸月，扣案之甲基
安非他命壹包（驗後淨重零點貳貳玖公克）沒收銷燬之，吸食器
壹組沒收之。應執行有期徒刑壹年肆月，扣案之海洛因貳包（驗
後淨重共零點貳壹公克）、甲基安非他命壹包（驗後淨重零點貳
貳玖公克），均沒收銷燬之，注射針筒貳支、吸食器壹組，均沒
收之。
    事實及理由
一、本院認定被告曹文奇之犯罪事實、證據，除於證據部分增列
    被告於本院審理之自白、高雄醫學大學附設中和紀念醫院檢
    驗報告1 紙外，餘均與檢察官起訴書之記載相同，茲引用之
    （如附件）。
二、查海洛因及甲基安非他命分別係毒品危害防制條例第2 條第
    2 項第1 款、第2 款所列之第一級、第二級毒品。核被告所
    為，係犯毒品危害防制條例第10條第1 項之施用第一級毒品
    罪及同條第2 項之施用第二級毒品罪。被告於施用毒品海洛
    因、甲基安非他命而持有各該毒品之低度行為，應分別為施
    用之高度行為所吸收，均不另論罪。被告所犯上開2 罪，犯
    意各別，行為互殊，應分論併罰。被告有如起訴書所載之論
    罪科刑資料，有臺灣高等法院被告前案紀錄表可按，是被告
    於徒刑之執行完畢後5 年內故意再犯本件有期徒刑以上之2
    罪，均為累犯，應分別加重其刑。爰審酌被告於觀察勒戒及
    強制戒治後，仍不知警惕，不思尋求正當之身心發展，竟再
    施用足以導致精神障礙、性格異常，甚至造成生命危險之毒
    品，戕害一己之身心健康，對社會治安可能之危害程度非微
    ，惟念及其於犯罪後尚能坦承犯行，犯後態度尚可，及其生
    活狀況貧困、智識程度等一切情狀，分別量處如主文所示之
    宣告刑，並定其應執行刑，以示懲儆。扣案之海洛因2 包（
    驗後淨重共0.21公克）、甲基安非他命1 包（驗後淨重0.22
    9 公克），應依毒品危害防制條例第18條第1 項前段規定，
    沒收銷燬之。注射針筒2 支、吸食器1 組係被告所有，分別
    供施用毒品海洛因及甲基安非他命犯罪所用之物，據被告陳
    明在卷，爰均依刑法第38條第1 項第2 款之規定，分別於各
    罪主文項下宣告沒收之。
據上論斷，應依刑事訴訟法第273 條之1 第1 項、第299 條第1
項前段、第310 條之2 、第454 條第2 項，毒品危害防制條例第
10條第1 項、第2 項、第18條第1 項前段，刑法第11條前段、第
47條第1 項、第38條第1 項第2 款、第51條第5 款，判決如主文
。
本案經檢察官曾士哲到庭執行職務。
中    華    民    國    99    年    12    月    30    日
                  刑事第四庭    法  官  蔡玉雪
以上正本證明與原本無異。
如不服本判決應於收受判決後10日內向本院提出上訴書狀，並應
敘述具體理由；其未敘述上訴理由者，應於上訴期間屆滿後20日
內向本院補提理由書（均須按他造當事人之人數附繕本）「切勿
逕送上級法院」。
中    華    民    國    99    年    12    月    30    日
                                書記官  許倬維
附錄論罪科刑法條：
毒品危害防制條例第10條
施用第一級毒品者，處6月以上5年以下有期徒刑。
施用第二級毒品者，處3年以下有期徒刑。
【附件】
臺灣屏東地方法院檢察署檢察官起訴書
                                    99年度毒偵字第1713號
    被      告  曹文奇  男  36歲（民國○○年○月○○日生）
                        住屏東縣潮州鎮○○路18巷5號
                        國民身分證統一編號：Ｚ000000000號
上列被告因違反毒品危害防制條例案件，業經偵查終結，認應提
起公訴，茲將犯罪事實及證據並所犯法條分敘如下：
        犯罪事實
一、曹文奇曾於民國89年間因施用毒品案件，經依臺灣屏東地方
    法院裁定送觀察、勒戒後，認有繼續施用毒品之傾向，再由
    法院裁定施以強制戒治1年，至91年1月22日保護管束期滿未
    經撤銷視為執行完畢，由臺灣屏東地方法院檢察官以91年度
    戒毒偵字第29號為不起訴處分確定。95年間再因施用一級毒
    品海洛因、二級毒品甲基安非他命與持有大麻毒品等案件，
    分別經法院判處有期徒刑1年4月、7月與3月，定應執行有期
    徒刑2年確定，後因96年罪犯減刑條例各減為有期徒刑8月、
    3月15日、1 月15日，定應執刑有期徒刑1年確定，甫於96年
    12月31日執行完畢。詎猶不知悔改，明知海洛因及甲基安非
    他命分屬第一、二級毒品，不得持有及施用，仍分別基於施
    用第一、二級毒品之犯意，於99年 7月15日22時許，在屏東
    縣潮州鎮○○路33號之藍語網咖內，先以將海洛因加水置於
    針筒後注入體內之方式，施用第一級毒品海洛因 1次；復以
    將甲基安非他命置於玻璃球內以火燒烤後，吸食所產生煙霧
    之方式，施用第二級毒品甲基安非他命1次。嗣於99年7月16
    日凌晨 0時10分許，在上址內為警盤查而查獲，並扣得第一
    級毒品海洛因2包（毛重0.7公克）、第二級毒品甲基安非他
    命1包（毛重0.5公克）、玻璃球吸食器1個、注射針筒2支。
    復徵得其同意後採尿送驗，檢出海洛因代謝後之嗎啡及甲基
    安非他命陽性反應，始知悉上情。
二、案經屏東縣政府警察局潮州分局報告偵辦。
        證據並所犯法條
一、證據清單
┌──┬───────────┬───────────┐
│編號│       證據名稱       │       待證事實       │
├──┼───────────┼───────────┤
│ 1  │被告曹文奇於偵查中之自│被告於犯罪事實欄所示之│
│    │白                    │時間、地點施用第一級毒│
│    │                      │品海洛因及第二級毒品甲│
│    │                      │基安非他命之事實      │
├──┼───────────┼───────────┤
│ 2  │屏東縣政府警察局潮州分│被告於99年 7月16日 0時│
│    │局真實姓名對照表 1紙  │38分許為警採尿，尿液編│
│    │                      │號為潮警分A00000000   │
├──┼───────────┼───────────┤
│ 3  │台灣檢驗科技股份有限公│被告經警採尿送驗，檢出│
│    │司濫用藥物尿液檢驗報告│海洛因代謝後之嗎啡及甲│
│    │1紙                   │基安非他命陽性反應而有│
│    │                      │施用海洛因及甲基安非他│
│    │                      │命之事實              │
├──┼───────────┼───────────┤
│ 4  │扣案之第一級毒品海洛因│被告持有供施用之第一級│
│    │2包（毛重0.7公克）、第│毒品海洛因、第二級毒品│
│    │二級毒品甲基安非他命 1│甲基安非他命；扣案之玻│
│    │包（毛重0.5公克）、玻 │璃球吸食器 1個、注射針│
│    │璃球吸食器1個、注射針 │筒 2支為被告施用毒品之│
│    │筒2支                 │工具                  │
├──┼───────────┼───────────┤
│ 5  │本署刑案資料查註紀錄表│被告於強制戒治執行完畢│
│    │、全國施用毒品案件紀錄│ 5年內，再犯施用毒品案│
│    │表各1份               │件經判決確定，復於強制│
│    │                      │戒治執行完畢 5年後，犯│
│    │                      │本件施用毒品罪        │
└──┴───────────┴───────────┘
二、核被告所為，係犯毒品危害防制條例第10條第1項、第2項之
    施用第一、二級毒品罪嫌，其持有毒品之低度行為，為施用
    毒品之高度行為所吸收，請不另論罪。被告所犯上開 2罪間
    ，犯意各別，行為互殊，請予分論併罰。又被告曾受有期徒
    刑之執行完畢，有本署刑案資料查註紀錄表1份可參，其於5
    年內故意再犯本件有期徒刑以上之罪，為累犯，請依刑法第
    47條第1項規定加重其刑。另扣案之海洛因2包、甲基安非他
    命1包，請依毒品危害防制條例第18條第1項前段規定，宣告
    沒收並諭知銷燬；扣案之玻璃球吸食器1個、注射針筒2支，
    係供犯罪所用之物且屬被告所有，業據被告供承在卷，請依
    刑法第38條第3項、第1項第2款之規定宣告沒收。
三、依毒品危害防制條例第23條第2項、刑事訴訟法第251條第 1
    項提起公訴。
    此  致
臺灣屏東地方法院
中    華    民    國    99    年    8     月    17    日
                              檢  察  官  王  邦  安
本件正本證明與原本無異
中    華    民    國    99    年    8     月    25    日
                              書  記  官  林  榮  燦
附錄本案所犯法條全文
毒品危害防制條例第10條
施用第一級毒品者，處 6 月以上 5 年以下有期徒刑。
施用第二級毒品者，處 3 年以下有期徒刑。

司法院資訊處製作；財團法人民間司法改革基金會備份。
